臺灣板橋地方法院刑事判決　　　　　　　96年度訴字第1881號
公　訴　人　臺灣板橋地方法院檢察署檢察官
被　　　告　甲○○
上列被告因違反毒品危害防制條例案件，經檢察官提起公訴（96
年度毒偵字第1953號），本院受理後被告為有罪之陳述，經合議
庭裁定由受命法官獨任進行簡式審判程序，判決如下：
    主  文
甲○○施用第一級毒品，處有期徒刑壹年貳月。扣案之第一級毒
品海洛因淨重陸點捌玖公克、第二級毒品甲基安非他命驗餘淨重
壹點肆伍公克，均沒收銷燬；吸食器壹組、玻璃球吸食器貳支
、分裝袋肆拾柒個、電子磅秤壹臺，均沒收。
    事  實
一、甲○○前於民國91年間因施用毒品案件，經本院以92年度毒
    聲字第140 號裁定送觀察、勒戒後，認無繼續施用毒品之傾
    向，經臺灣板橋地方法院檢察署檢察官於92年2 月12日以91
    年度毒偵字第4246號為不起訴處分確定。詎猶不知悔改，復
    基於施用第一級毒品海洛因、第二級毒品甲基安非他命之犯
    意，於96年3 月2 日晚上9 時30分許，在臺北縣五股鄉○○
    路91之4 號，以將海洛因與甲基安非他命一同放入燈泡內燒
    烤產生煙霧之方式，施用第一級毒品海洛因、第二級毒品甲
    基安非他命一次。嗣於同日晚上9 時30分許，在上址為警當
    場查獲，並扣得其所有供己施用之第一級毒品海洛因二包（
    合計淨重6.89公克）、第二級毒品甲基安非他命三包（合計
    驗餘淨重1.435 公克）及其所有供己施用上開毒品所用或預
    備之吸食器一組、玻璃球吸食器二支、分裝袋四十七個、電
    子磅秤一臺，且經警採尿驗悉。
二、案經臺北縣政府警察局三重分局報請臺灣板橋地方法院檢察
    署檢察官偵查起訴，經本院合議庭裁定以簡式審判程序審理
    。
    理  由
一、訊據被告甲○○於本院審理時對其於上揭時、地，施用第一
    級毒品海洛因、第二級毒品甲基安非他命之犯行，坦承不諱
    。又被告為警查獲後所採集之尿液經送檢驗結果，呈嗎啡及
    甲基安非他命陽性反應，有臺灣檢驗科技股份有限公司於96
    年3 月16日出具之濫用藥物尿液檢驗報告一件在卷可稽。而
    扣案之白粉二包，經送法務部調查局鑑驗結果，確含第一級
    毒品海洛因成分，合計淨重6.89公克，有該局96年4 月6 日
    調科壹字第09623032020 號鑑定書一件在卷可參。又扣案之
    透明結晶三包，經送臺灣科技股份有限公司鑑驗結果，確含
    甲基安非他命成分，驗餘淨重1.435 公克，亦有該公司於96
    年3 月22日出具之濫用藥物檢驗報告一件附卷足憑。復有被
    告所有供己施用毒品所用或預備之吸食器一組、玻璃球吸食
    器二支、分裝袋四十七個、電子磅秤一臺扣案可證。再者，
    被告前於91年間因施用毒品案件，經本院以92年度毒聲字第
    140 號裁定送觀察、勒戒後，認無繼續施用毒品之傾向，經
    臺灣板橋地方法院檢察署檢察官於92年2 月12日以91年度毒
    偵字第4246號為不起訴處分確定，有臺灣高等法院被告前案
    紀錄表附卷可按，是被告乃經觀察、勒戒執行完畢釋放後，
    五年內再犯施用毒品之犯行，至為灼然。綜上，足認被告自
    白與事實相符，罪證明確，犯行洵堪認定。
二、查海洛因及甲基安非他命分別係毒品危害防制條例第2 條第
    2 項第1 款、第2 款所列之第一級、第二級毒品。核被告所
    為，係犯毒品危害防制條例第10條第1 項之施用第一級毒品
    罪及同條第2 項之施用第二級毒品罪。被告於施用毒品海洛
    因、甲基安非他命而持有各該毒品之低度行為，應分別為施
    用之高度行為所吸收，均不另論罪。被告將毒品海洛因及甲
    基安非他命混合施用，係以一施用毒品行為同時觸犯毒品危
    害防制條例第10條第1 項及第2 項之罪，為異種想像競合犯
    ，依刑法第55條規定，應從一重之毒品危害防制條例第10條
    第1 項施用第一級毒品罪處斷。按毒品之施用並無一定之方
    式，端視施用者之喜好而定，而海洛因及甲基安非他命亦非
    不能混合施用，若將二者混合置於玻璃球中以燒烤方式吸食
    ，於施用者尿液中應可檢出嗎啡、甲基安非他命陽性反應，
    此有行政院衛生署管制藥品管理局93年9 月6 日管檢字第09
    30008112號函、法務部調查局93年7 月12日調科壹字第0930
    0262550 號函、93年9 月調科壹字第09300366970 號函可參
    ，且綜觀全案卷證亦別無任何積極證據足認被告係於不同時
    地、以不同方法分別施用第一級毒品海洛因及第二級毒品甲
    基安非他命，附此敘明。至公訴意旨固以被告於94年間因施
    用毒品案件，經本院以94年度訴緝字第37號就施用第一、二
    級毒品部分分別判處有期徒刑十月、六月，其中施用第二級
    毒品部分，經臺灣高等法院以94年度上訴字第2484號駁回上
    訴確定，另施用第一級毒品部分，則經最高法院以94年度臺
    上字第7241號駁回上訴確定，就施用第二級毒品部分，於95
    年2 月6 日易科罰金執行完畢，因認被告本件犯行構成累犯
    。惟按刑法第47條所謂之「受有期徒刑之執行完畢」，於數
    罪併罰案件，係指所定之執行刑，執行完畢而言；如於定執
    行刑之前，因有一部分犯罪先確定，形式上予以執行，仍應
    依法定其應執行之刑，俟檢察官指揮執行「應執行刑」時，
    再就形式上已執行部分予以折抵，不能謂先確定之罪已執行
    完畢（最高法院87年度臺上字第4099號判決意旨可資參照）
    。經查，本件被告於94年間因施用毒品案件，經本院以94年
    度訴緝字第37號就施用第一、二級毒品部分分別判處有期徒
    刑十月、六月，其中施用第二級毒品部分，再經臺灣高等法
    院以94年度上訴字第2484號駁回上訴確定，雖於95年2 月6
    日易科罰金執行完畢（未構成累犯），惟施用第一級毒品部
    分，復經最高法院以94年度臺上字第7241號駁回上訴確定，
    嗣與前開施用第二級毒品罪刑，經檢察官聲請法院更定應執
    行有期徒刑一年三月確定，於96年3 月4 日入監，現尚執行
    中，有臺灣高等法院被告前案紀錄表在卷足稽。參諸前揭說
    明，被告上開案件所定之應執行刑既尚未全部執行完畢，難
    謂已「受有期徒刑之執行完畢」，此與累犯之構成要件尚屬
    有間，是公訴意旨認被告本件犯行構成累犯，容有誤會，併
    予指明。爰審酌被告年值青壯，不思尋求正當之身心發展，
    前曾有毒品前科，仍不知警惕，竟又施用足以導致精神障礙
    、性格異常，甚至造成生命危險之毒品，戕害一己之身心健
    康，對社會治安可能之危害程度非微，惟其於犯罪後尚能坦
    承犯行等一切情狀，量處如主文所示之刑，以示懲儆。
三、扣案之第一級毒品海洛因淨重6.89公克、第二級毒品甲基安
    非他命驗餘淨重1.435 公克，係查獲之毒品，不問屬於犯人
    與否，爰依毒品危害防制條例第18條第1 項前段規定，均併
    予宣告沒收銷燬。又扣案之吸食器一組、玻璃球吸食器二支
    、分裝袋四十七個、電子磅秤一臺，係被告所有供己施用毒
    品海洛因、甲基安非他命所用或預備之物，業據其於審理時
    供認在卷，爰依刑法第38條第1 項第2 款規定，併予宣告沒
    收。
據上論斷，應依刑事訴訟法第273 條之1 第1 項、第299 條第1
項前段，毒品危害防制條例第10條第1 項、第2 項、第18條第1
項前段，刑法第11條前段、第55條、第38條第1 項第2 款，判決
如主文。
本案經檢察官陳盈錦到庭執行職務
中　　華　　民　　國　　96　　年　　7 　　月　　10　　日
                    刑事第一庭    法  官  張江澤
以上正本證明與原本無異
如不服本判決，應於判決送達後10日內，向本院提出上訴狀。
                                  書記官　林怡秀
中　　華　　民　　國　　96　　年　　7 　　月　　10　　日
附錄本案論罪科刑法條全文：
毒品危害防制條例第10條
施用第一級毒品者，處六月以上五年以下有期徒刑。
施用第二級毒品者，處三年以下有期徒刑。
